【裁判字號】    97,聲,457
【裁判日期】    970401
【裁判案由】    發還擔保金
【裁判全文】
臺灣板橋地方法院民事裁定               97年度聲字第457號
聲  請  人
即  債權人  聖志企業有限公司
法定代理人  乙○○
相  對  人
即  債務人  首基營造有限公司
法定代理人  甲○○
上列聲請人聲請發還擔保金事件，本院裁定如下：
    主      文
聲請人於本院九十四年度存字第五二七一號擔保提存事件一案所
提存之擔保金新臺幣壹拾萬元准予發還。
聲請程序費用由相對人負擔。
    理      由
一、按訴訟終結後，供擔保人證明已定20日以上之期間，催告受
    擔保利益人行使權利而未行使者，或法院依供擔保利益人之
    聲請，通知受擔保利益人於一定期間內行使權利並向法院為
    行使權利之證明而未證明者，法院應依供擔保人之聲請，以
    裁定命返還其提存物或保證書，民事訴訟法第104條第1項第
    3款定有明文，依同法第106條之規定，於其他依法令供訴訟
    上之擔保者，亦準用之。
二、本件聲請意旨略以：聲請人與相對人間假扣押事件，聲請人
    前依本院94年度裁全字第8574號民事裁定，為擔保假扣押，
    曾提供如主文第1 項所示之新臺幣10萬元為擔保金，並以本
    院94年度存字第5271號提存事件提存後，聲請對相對人之財
    產予以假扣押在案。茲因聲請人已於訴訟終結後定20日以上
    之期間催告相對人行使權利而未行使，為此提出本院94年度
    裁全字第8574號民事裁定、94年度存字第5271號提存書、臺
    北市中山區調解委員會調解書1 件、板院通94執全字第5178
    號函、板院輔民良96年度聲字第2814號函等影本各1 件，聲
    請發還擔保金等語。
三、經查聲請人前開主張，業據其提出上開證據為證，並經本院
    依職權調閱本院94年度裁全字第8574號、94年度執全字第51
    78號假扣押保全程序暨執行卷、95年度執字第24843 號、95
    年度執字第6100號清償債務強制行卷、94年度存字第5271號
    擔保提存卷及96年度聲字第2814號聲請催告行使權利卷核閱
    屬實，復有臺灣臺北地方法院民國97年3 月14日北院隆文人
    字第0970002589號函、臺灣桃園地方法院97年3 月14日桃院
    永民科字第0970007902號函各1紙及本院民事紀錄科查詢表4
    紙在卷為證，聲請人之聲請意旨核與民事訴訟法第104條第1
    項第3款規定相符，應予准許。
四、爰依民事訴訟法第95條、第78條，裁定如主文。
中    華    民    國    97    年    4     月     1    日
                  民事第一庭法  官  陳翠琪
以上正本證明與原本無異。
如不服本裁定應於送達後10日內向本院提出抗告狀，並應繳納抗
告裁判費新台幣1,000 元整。
中    華    民    國    97    年    4     月     2    日
                            書記官  李瑞芝


司法院資訊處製作；財團法人民間司法改革基金會備份。
